【裁判字號】    95,易,741
【裁判日期】    950428
【裁判案由】    竊盜
【裁判全文】
臺灣臺北地方法院刑事判決               95年度易字第741號
公  訴  人  臺灣臺北地方法院檢察署檢察官
被      告  甲○○
上列被告因竊盜案件，經檢察官提起公訴（九十五年度偵字第四
○九三號），嗣於本院準備程序進行中，被告就被訴事實為有罪
之陳述，經本院合議庭裁定由受命法官獨任進行簡式審判程序，
本院判決如下：
    主  文
甲○○連續竊盜，累犯，處有期徒刑肆月，如易科罰金，以佰
元折算壹日。扣案之機車鑰匙壹支沒收。
    事  實
一、甲○○前於民國八十五年間因違反肅清煙毒條例案件，經本
    院於八十五年七月十日以八十五年度訴字第七五九號判決判
    處有期徒刑三年十月，臺灣高等法院於八十五年九月六日以
    八十五年度上訴字第三四六六號判決駁回上訴確定，於八十
    五年十一月一日入監執行，刑期至八十九年八月二十七日始
    屆滿；復於八十五年間因違反肅清煙毒條例案件，經本院於
    八十五年十二月十三日以八十五年度訴字第二二四○號判決
    判處有期徒刑三年八月確定，並自八十九年八月二十八日接
    續執行；惟於八十八年十二月一日因縮短刑期假釋出監，刑
    期應至九十三年一月二十一日始屆滿，然因於八十九年間違
    反毒品危害防制條例案件，經撤銷前揭假釋，撤銷後應執行
    殘刑有期徒刑四年一月二十日，於九十年五月二十九日入監
    執行殘刑，甫於九十四年四月三十日（起訴書誤載為九十四
    年五月一日）縮短刑期執行完畢。詎猶不知悔改，竟基於意
    圖為自己不法所有之概括犯意，於九十五年二月九日晚上十
    一時許，在臺北縣新店市○○路○段三號前，乘停放在該處
    車牌號碼ＨＺＰ—六八一號重型機車車主黃以代、使用人林
    嘉智不在場之際，先以其所有之機車鑰匙一支發動竊取該車
    牌號碼ＨＺＰ—六八一號重型機車，得手後作為代步工具；
    復承前之概括犯意，於翌日深夜一時許，在臺北縣新店市○
    ○路四○○巷一六號前，乘停放在該處之機車車主蔡宗志、
    使用人乙○○不在場之際，以其所有之上開機車鑰匙發動竊
    取該車牌號碼ＡＮＶ—三六九號重型機車。嗣因在場人趙子
    銘察覺甲○○形跡可疑而報警處理，於甲○○騎乘該車牌號
    碼ＡＮＶ—三六九號重型機車離去現場之際，為據報前往處
    理之警察當場查獲，並扣得甲○○所有之機車鑰匙一支。
二、案經臺北縣政府警察局新店分局報告臺灣臺北地方法院檢察
    署檢察官偵查起訴。
    理  由
一、前揭犯罪事實，業據被告甲○○於警詢、偵查及本院審理中
    坦承不諱，核與被害人林嘉智、乙○○於警詢中指述情節相
    符，復經證人趙子銘於警詢中證述屬實，並有臺北縣政府警
    察局新店分局扣押物品目錄表乙紙、被害人林嘉智、乙○○
    領回失物所立之臺北縣政府警察局新店分局贓物認領保管單
    二紙、車籍作業系統—查詢認可資料乙紙及照片二幀及在卷
    可佐，足徵被告任意性自白與事實相符，應堪採信。綜上所
    述，本件事證明確，被告犯行堪以認定，應依法論科。
二、核被告所為，係犯刑法第三百二十條第一項之普通竊盜罪。
    被告前後二次竊盜犯行，時間緊接，方法相同，觸犯構成要
    件相同之罪名，顯係基於概括犯意為之，依連續犯規定論以
    一罪，並依法加重其刑。查被告前於八十五年間因違反肅清
    煙毒條例案件，經本院判處有期徒刑三年十月，臺灣高等法
    院駁回上訴確定，復於八十五年間又因違反肅清煙毒條例案
    件，經本院判處有期徒刑三年八月確定，甫於九十四年四月
    三十日縮短刑期執行完畢，有臺灣高等法院被告前案紀錄表
    一份在卷可按，其於有期徒刑之執行完畢後，五年內再犯有
    期徒刑以上之本罪，為累犯，應依刑法第四十七條之規定，
    遞加重其刑。爰審酌被告前因違反肅清煙毒條例案件，經本
    院、臺灣高等法院先後判處有期徒刑三年十月、三年八月確
    定，甫於九十四年四月三十日執行完畢，竟猶不思悔悟，因
    一時貪念，再為本件竊盜犯行，素行非佳，惟犯罪所得財物
    價值為二輛重型機車，且犯罪後坦承犯行，態度尚佳，被害
    人乙○○於本院審理中已當庭表示願意原諒被告及其犯罪之
    動機、目的、手段、情節等一切情狀，量處如主文所示之刑
    ，並諭知易科罰金之折算標準，以資懲儆。又扣案之機車鑰
    匙一支為被告所有，供本案犯罪所用之物，業據被告供明在
    卷，均依刑法第三十八條第一項第二款宣告沒收。
據上論斷，應依刑事訴訟法第二百七十三條之一第一項、第二百
九十九條第一項前段、刑法第五十六條、第三百二十條第一項、
第四十七條、第四十一條第一項前段、第三十八條第一項第二款
，罰金罰鍰提高標準條例第一條前段、第二條，判決如主文。
本案經檢察官陳以敦到庭執行職務
中    華    民    國  九十五  年    四    月  二十八  日
                臺灣臺北地方法院刑事第二庭
                    法      官  雷淑雯
上正本證明與原本無異
如不服本判決，應於判決送達後十日內向本院提出上訴狀（應抄
附繕本）。告訴人或被害人如對於本判決不服者，應具備理由請
求檢察官上訴，其上訴期間之計算係以檢察官收受判決正本之日
期為準。
                    書  記  官  陳弘文
中    華    民    國  九十五  年    四    月  二十八  日
附錄本案論罪科刑所適用法條全文：
刑法第三百二十條
意圖為自己或第三人不法之所有，而竊取他人之動產者，為竊盜
罪，處五年以下有期徒刑、拘役或五百元以下罰金。
意圖為自己或第三人不法之利益，而竊佔他人之不動產者，依前
項之規定處斷。
前二項之未遂犯罰之。


司法院資訊處製作；財團法人民間司法改革基金會備份。
